【裁判字號】    98,台上,7623
【裁判日期】    981217
【裁判案由】    違反毒品危害防制條例
【裁判全文】
最高法院刑事判決            九十八年度台上字第七六二三號
上  訴  人  甲○○
上列上訴人因違反毒品危害防制條例案件，不服台灣高等法院台
中分院中華民國九十八年九月八日第二審判決（九十八年度上訴
字第一八八八號，起訴案號：台灣彰化地方法院檢察署九十八年
度毒偵字第一一四三號），提起上訴，本院判決如下：
    主  文
上訴駁回。
    理  由
按刑事訴訟法第三百七十七條規定，上訴於第三審法院，非以判
決違背法令為理由，不得為之。是提起第三審上訴，應以原判決
違背法令為理由，係屬法定要件。如果上訴理由書狀並未依據卷
內訴訟資料，具體指摘原判決不適用何種法則或如何適用不當，
或所指摘原判決違法情事，顯與法律規定得為第三審上訴理由之
違法情形，不相適合時，均應認其上訴為違背法律上之程式，予
以駁回。又依刑事訴訟法第三百五十條、第三百六十一條、第三
百六十二條、第三百六十七條規定，不服地方法院之第一審判決
，提起第二審上訴者，須提出上訴書狀，並應敘述「具體理由」
，為上訴必備之程式。所稱具體理由，必係依據卷內既有訴訟資
料或提出新事證，指摘或表明第一審判決有何採證、認事、用法
或量刑等足以影響判決本旨之不當或違法，而構成應予撤銷之具
體事由，始克相當；如未依上揭意旨指出具體事由，而僅泛言或
單憑當事人自我說詞，指摘原判決採證認事違法、用法不當、判
決不公、量刑過重等等，即屬未敘述具體理由，所提第二審上訴
不合法律上之程式，得不經言詞辯論，由第二審法院予以判決駁
回。本件上訴人甲○○不服第一審判決論處施用第一級毒品罪刑
（累犯，處有期徒刑八月），提起第二審上訴之理由稱：其因自
制力薄弱致犯本件之罪，事後知錯，坦承犯行，態度良好，雖有
多次施用毒品前科，然自本件經警查獲迄今，未再施用毒品，第
一審量刑實為過重等語，有其上訴狀在原審卷內可憑。就此以觀
，上訴人之第二審上訴理由，非但並無隻字片語表明第一審判決
採證、認事、用法有何不當或違法之處，且對第一審判決所審酌
之量刑事由：「被告前有施用毒品之前科，復曾執行二次強制戒
治之處分，猶未能戒除毒癮，而再為本件施用毒品之犯行，尚乏
禁絕毒害之決心，惟其於本院審理時尚能坦認犯行，頗有悔悟之
心，暨審酌被告之智識程度、素行紀錄等一切情狀」，亦未依據
卷證資料或提出新事證加以指摘，而僅係單憑其自我說詞泛言第
一審判決量刑過重，揆諸前開說明，屬未敘述具體理由。原判決
因認上訴人之第二審上訴不合法律上程式，依刑事訴訟法第三百
六十七條前段、第三百七十二條規定，不經言詞辯論，逕予駁回
，經核於法殊無不合。上訴意旨仍執陳詞，指摘原判決未經言詞
辯論調查上訴人「犯罪後之態度」，即行駁回其在第二審之上訴
，尚嫌速斷，有所違法云云，顯係誤解上開法定上訴第二審具體
理由之涵意與相關法律規定，核與首揭得為第三審上訴理由之違
法情形，不相適合。本件上訴違背法律上之程式，應予駁回。
據上論結，應依刑事訴訟法第三百九十五條前段，判決如主文。
中    華    民    國  九十八  年   十二   月   十七   日
                      最高法院刑事第十庭
                          審判長法官  花  滿  堂
                                法官  黃  正  興
                                法官  陳  東  誥
                                法官  林  錦  芳
                                法官  洪  昌  宏
      本件正本證明與原本無異
                                      書  記  官
中    華    民    國  九十八  年   十二   月  二十一  日
                                                      K


司法院資訊處製作；財團法人民間司法改革基金會備份。
